臺灣嘉義地方法院刑事判決　　　　　　　100年度訴字第212號
公　訴　人　臺灣嘉義地方法院檢察署檢察官
被　　　告　莊詠丞
上列被告因違反毒品危害防制條例案件，經檢察官提起公訴（10
0年度毒偵字第85號），被告就被訴事實為有罪之陳述，本院裁
定依簡式審判程序審理，判決如下：
    主  文
莊詠丞施用第二級毒品，累犯，處有期徒刑陸月。又施用第一級
毒品，累犯，處有期徒刑壹年。應執行有期徒刑壹年肆月。
    犯 罪 事 實
一、莊詠丞前於民國97年間，因施用毒品案件，經本院以97年度
    毒聲字第12號裁定送觀察勒戒，於抗告臺灣高等法院臺南分
    院後，經該院以97年度毒抗字第61號駁回抗告確定，經觀察
    勒戒執行完畢後，因無繼續施用毒品之傾向，於97年9月11
    日釋放，由臺灣嘉義地方法院檢察署檢察官於同日以97年度
    毒偵字第31號為不起訴處分確定。又於99年間，因施用毒品
    案件，經本院於99年3月15日以99年度嘉簡字第203號判決判
    處有期徒刑4月確定，並於99年7月7日易科罰金執行完畢。
    詎仍不知悔改，復基於施用第二級毒品甲基安非他命之犯意
    ，於99年11月15日11時許，在嘉義市○○路旁之自小客車內
    ，以將甲基安非他命放在玻璃球上燒烤再吸食煙霧之方式，
    施用甲基安非他命1次。又基於施用第一級毒品海洛因之犯
    意，於99年11月16日17時許，在嘉義市○○路旁之自小客車
    內，以將海洛因摻入香菸後點燃吸食煙霧之方式，施用海洛
    因1次。嗣於99年11月18日凌晨0時35分許，經警對其採尿送
    驗，結果呈嗎啡及甲基安非他命陽性反應。
二、案經嘉義市政府警察局第一分局報臺灣嘉義地方法院檢察署
    檢察官偵查起訴。
    理  由
一、本件被告所涉犯者為毒品危害防制條例第10條第1項、第2項
    之罪，非死刑、無期徒刑、最輕本刑為3年以上有期徒刑之
    罪或高等法院管轄第一審案件。本院行準備程序時，被告就
    被訴事實為有罪之陳述，經告知簡式審判程序之旨，並聽取
    檢察官及被告之意見後，本院爰依刑事訴訟法第273條之1第
    1 項裁定由受命法官獨任進行簡式審判程序。故本件簡式審
    判程序之證據調查，依刑事訴訟法第273條之2之規定，不受
    同法第159條第1項、第161條之2、第161條之3、第163條之1
    及第164條至第170條規定之限制，合先敘明。
二、上開犯罪事實，業據被告莊詠丞警詢及本院坦承不諱，且被
    告經採其尿液檢驗呈海洛因代謝後之嗎啡及甲基安非他命陽
    性反應，有台灣檢驗科技股份有限公司檢驗報告1份（報告
    編號：KH2010C0000000）及嘉義市警察局第一分局尿液送驗
    真實姓名對照表可稽。被告所為上開不利於己之自白，確與
    事實相符，自可採信。
三、又被告前於97年間，因施用毒品案件，經本院以97年度毒聲
    字第12號裁定送觀察勒戒，於抗告臺灣高等法院臺南分院後
    ，經該院以97年度毒抗字第61號駁回抗告確定，經觀察勒戒
    執行完畢後，因無繼續施用毒品之傾向，於97年9月11日釋
    放，由臺灣嘉義地方法院檢察署檢察官於同日以97年度毒偵
    字第31號為不起訴處分確定。又於99年間，因施用毒品案件
    ，經本院於99年3月15日以99年度嘉簡字第203號判決判處有
    期徒刑4月確定，並於99年7月7日易科罰金執行完畢等情，
    有台灣高等法院被告前案紀錄表可按，其於5年內再犯本件
    施用毒品犯行，依毒品危害防制條例第23條第2項規定，應
    依法逕行追訴處罰。
四、核被告施用毒品海洛因及甲基安非他命所為，分係犯毒品危
    害防制條例第10條第1項及第2項之施用第一級及第二級毒品
    罪。被告持有海洛因及甲基安非他命進而施用，其持有之低
    度行為應為施用之高度行為所吸收，均不另論罪。被告所犯
    上開二罪，犯意各別，行為亦殊，應分論併罰。再被告有事
    實欄所述之犯行，經判處有期徒刑4月確定，並於99年7月7
    日易科罰金執行完畢，此有臺灣高等法院被告前案紀錄表1
    份在卷可參，其受徒刑之執行完畢後，5年以內故意再犯本
    件有期徒刑以上之罪，為累犯，均應依刑法第47條第1項規
    定加重其刑。爰審酌被告前因施用毒品犯行，經觀察勒戒執
    行完畢，猶不思藉機徹底戒除施用毒品之惡習，再次施用毒
    品，惟其施用毒品係自戕行為，及本件施用毒品之手段，其
    犯後坦承犯行態度良好等一切情狀，分別量處如主文所示之
    刑，並定其應執行刑。
據上論斷，應依刑事訴訟法第273條之1第1項、第299條第1項前
段，毒品危害防制條例第10條第1項、第2項，刑法第11條前段、
第47條第1項、第51條第5款，判決如主文。
本案經檢察官吳咨泓到庭執行職務。
中    華    民    國   100    年    4     月    7     日
                  刑事第六庭    法  官  蘇清水
以上正本證明與原本無異。
如不服本判決應於收受判決後10日內向本院提出上訴書狀，並應
敘述具體理由；其未敘述上訴理由者，應於上訴期間屆滿後20日
內向本院補提理由書（均須按他造當事人之人數附繕本）「切勿
逕送上級法院」。
中    華    民    國   100    年    4     月    7     日
                                書記官  邱法儒
附錄論罪科刑法條全文：
毒品危害防制條例第10條：
施用第一級毒品者，處6月以上5年以下有期徒刑。
施用第二級毒品者，處 3 年以下有期徒刑。